# 同一控制下与资产相关的政府补助提前处置

提问人：莫非_HH 时间：2020-01-08 01:26:16
诚恳请教：A公司去年年初取得与资产相关的政府补助 1000 万，采用总额法核算，记入递延收益，分 5 年摊销，每年摊 200 万进入其他收益。今年年末，由于重组需要，将相关资产转让给集团内B公司（同一控制下）。请问本年年末，在A单家报表中，是否应该在将未摊销完的递延收益一次性记入资产处置损益？
如果是的话，在集团合并层面上，是否应该将该资产处置损益冲回？
感谢~

回答人：chenyiwei
1 、对A企业而言，因为与补助对应的资产已经处置，故递延收益的剩余部分也一并转入资产处置损益。前提是已确认这部分补助款无需归还给政府。
2 、在A、B共同的母公司的合并报表中，应抵销该项内部交易的影响，包括继续保持该项递延收益及其逐年摊销。

提问人：sallysq37 时间：2020-12-11 10:27:00
想追问下陈版，在单体层面这块资产处置以后递延收益全部计入当期损益，原先确认的相应递延所得税资产也减至0 ，但在合并层面资产并未处置，递延收益还原以后递延所得税资产是否也需同时确认？如要确认，是按A公司的税率还是B公司的税率确认？

回答人：chenyiwei
合并报表层面应恢复该项递延收益。递延所得税的计量所适用的税率为该标的资产所在法人（即内部买方）的适用税率。